Config:
  hfst:
    Gen: ../../../src/generator-gt-norm.hfst
    Morph: ../../../src/analyser-gt-norm.hfst
  xerox:
    Gen: ../../../src/generator-gt-norm.xfst
    Morph: ../../../src/analyser-gt-norm.xfst
    App: lookup

Tests:

# todo:
# Proofread the gold standard (below)
# Then: run analyser, then correct. 


  Adjective - kuʹǩǩ class A1e: # Adjective 'long' - full paradigm
#    kuʹǩǩ+A+Pred+Sg: kuʹǩǩ
    kuʹǩǩ+A+Pred+Pl: kuʹǩ
    kuʹǩǩ+A+Attr: kuʹǩes
    kuʹǩǩ+A+Comp: kuʹǩab
    kuʹǩǩ+A+Superl: kuʹǩmõs

